---
title: "StatisticalModelingForMS_3"
author: "ryo_suzuki"
date:  "`r format(Sys.time(), '%B %d, %Y')`"
output: html_document
---

```{r setup, include=FALSE, echo = F}
knitr::opts_chunk$set(echo = TRUE)

### import packages
## multi library import function
requireLibs <- function(libs) {
  for(lib in libs){
    if(!require(lib, character.only = T)){
      install.packages(lib)
      require(lib, character.only = T)
    }
  }
}

## requirements
libs <- c("GGally","ggplot2","utils","stringr","lubridate","lmtest")

## import 
requireLibs(libs)
```

```{r import, echo = F}

## import dataset
## http://www.asakura.co.jp/books/isbn/978-4-254-12853-6/
## 朝倉書店のサポートページからローカルにダウンロードする
download.file("http://www.asakura.co.jp/G_27_2.php?id=204","rawdata.zip")
files <- unzip("rawdata.zip")

## 回帰分析のデータセットを抽出
file_name <- str_detect(files,"sec3_reg")

## データの入力
dataset <- read.table(files[file_name], header=T, sep=",", stringsAsFactors = FALSE)
head(dataset)
```

## 目的変数のチェック

  ・商品Aの販売個数を対数変換した分布  
  ・-1以下の山と、0から2にかけての山の多峰性が観測される。  
  ・ロングテールもあるが少ない。  

```{r data_vis1, echo=F}
summary(dataset)
hist(dataset$LogPI_A,50,main = "log_y histgram")
```

## 系列相関のチェック

  ・目的変数の対数変換には時折大きな上昇がみられる(←プロモーション効果？)  
  ・系列はDWテストより系列相関がみられる。従って、通常の回帰では不均一分散性を起こす。  

```{r y_timeseries_plot, echo=F}
dataset$Date <- ymd(dataset$Date)

## DWテストの実行
lm_dw <- lm(LogPI_A ~ 1,data = dataset)
dwtest(lm_dw)

## 系列の可視化
ggplot(data = dataset) +
geom_line(mapping = aes(x=Date,y=LogPI_A))

```

## 対散布図のチェック

　・LogPI_Aは、Aの価格が高くなると低くなる。高いから買わなくなる。  
　・逆にBが高くなるとAの販売個数は多くなることから、競合関係にある。  
　・また広告Aをすると販売個数は上がる。広告効果は高い製品である。  
　・またBの広告は多少Aの販売個数を下げる傾向にある。  

```{r pair_plot, echo=F}
dataset$Month <- as.character(month(dataset$Date))
ggpairs(data = dataset[,-which(colnames(dataset) %in% c("Date","Month"))])
```


## lm関数を用いた線形回帰の推定

　・調整済み決定係数は0.58で目的変数の約58%を説明できている。
　・F検定も棄却され、パラメータの有意差が確認される。
　・DisplayBは有意差はなく、商品Bが広告をしても商品Aの販売個数は変わらない。
　・一方B価格は相関があり、B価格が1%上昇すると商品Aの販売個数は1.9%上昇する。
　・もっとも大きいのは商品Aの価格で、約5%販売個数はマイナスとなる。
　
```{r lm_fit}

## 回帰式の指定
lm_formula <- formula(LogPI_A ~ LogPriceIndex_A+LogPriceIndex_B+Display_A+Display_B)

## 推定
lm_result <- lm(
   formula = lm_formula
  ,data = dataset
)
  
## 結果の確認(全体)
summary(lm_result)
```

## 残差チェック1 - 内生性と正規性

　・残差と他の説明変数との相関はほぼない。
　・残差のヒストグラムは上に偏りがあり、
　・コルモゴロフスミルノフ検定の対立仮説 = 正規分布で、これが棄却されたため、
　　残差に正規性はないと判断できる。
　　← 仮説として、H1:カウントデータへの回帰,H2:時系列データへの回帰 の2つがある。

```{r lm_chack1, echo = F}
## 残差の計算
dataset$resid <- lm_result$residuals

## 正規性の検定
resid_d <- dataset$resid
ks.test(resid_d,"pnorm",mean=mean(resid_d),sd=sd(resid_d))

## 対散布図の作成
ggpairs(data = dataset[,-which(colnames(dataset) %in% c("Date","Month"))])

```

## 残差チェック2 - 不均一分散性


